# 关于购买旧设备入账问题？

提问人：flfnywguh 时间：2013-06-20 12:27:40
陈版主： 有公司购买了一批旧设备，有的已经提完折旧，但是我们购买的时候有溢价。请问我的入账价值如何确定： 1.购买价+相关税费 2.评估价 3.账面净值 入账完成后如何计提折旧？折旧年限如何确定？ 1 ，按税法规定的折旧年限－已提折旧年限 2 ，根据新旧程度重新核定折旧年限，不低于税法规定的折旧年限？
我个人觉得 应该按购买价+相关税费做为入账价值，同时根据新旧程度重新核定折旧年限，同时不低于税法折旧年限。不知可行否？

回答人：chenyiwei
基本赞同你的意见。作为独立的会计主体和纳税主体，尤其是在非同一控制下的交易中，应当以本企业的实际购买对价、相关交易费用和税费之和作为初始计量金额，不受原先卖方账务处理的影响。后续根据新旧程度独立核定其折旧年限，并按照固定资产准则的规定，对折旧方法、残值率、折旧年限等会计估计进行定期复核。

提问人：flfnywguh 时间：2013-06-20 17:24:14
不评的话，对上市没有影响么？

回答人：chenyiwei
看对报表整体的影响程度。如果影响程度较大的，则利用外部专业机构的工作可能可以提升财务资料的可信度。

提问人：flfnywguh 时间：2013-06-21 10:17:29
陈版主，影响程度较大，我就是怕到时候如何确认价格公允呢？

回答人：chenyiwei
此问题可能较多属于评估专业领域的范畴，建议到评估业务探讨版面做更深入的咨询。